臺灣高等法院刑事判決
110年度上訴字第2760號
上  訴  人  臺灣桃園地方檢察署檢察官  
被      告  楊兆昱



上列上訴人因被告詐欺等案件，不服臺灣桃園地方法院110年度
審金訴字第64、102號，中華民國110年5月28日第一審判決（起
訴案號：臺灣桃園地方檢察署110年度調偵字第16號、第55號、1
09年度偵字第32460號、第34273號，追加起訴：110年度少連偵
字第21號、110年度偵字第5913號），提起上訴，本院判決如下
：
    主  文
原判決關於附表編號一至五部分所處之刑暨應執行刑均撤銷。
戊○○犯如附表編號一至五所示之罪，處如附表編號一至五本院判
決欄所示之刑。
其餘上訴駁回。
第二項撤銷改判與附表編號六、七上訴駁回部分所處之刑，應執
行有期徒刑壹年伍月。
    事  實
一、戊○○因缺錢花用且在外欠債，明知網路遊戲「魔力寶貝」及
    「魔力線上手遊」之遊戲幣或虛擬道具均不得販賣交易，詎
    其竟意圖為自己不法之所有，於附表編號一基於以網際網路
    對公眾散布而詐欺取財之犯意；附表編號二至七基於以網際
    網路對公眾散布而詐欺取財及掩飾、隱匿特定詐欺犯罪所得
    本質、去向之洗錢犯意，而於如附表「詐騙時間」欄所示之
    時間，分別對如附表「告訴人」欄所示之人施以如附表「詐
    騙方式」欄所示之詐術，致如附表「告訴人」欄所示之人分
    別陷於錯誤，各自於如附表「匯款時間」欄所示時間，將附
    表「匯款金額」欄所示款項匯入附表「匯款帳戶」欄所示之
    張文豪、劉丞皓、楊東昇、林弘豈及少年邱○傑帳戶內。戊○○並就附表編號二至七部分，再分別指示不知情之帳戶申辦
    人張文豪、劉丞皓、楊東昇、林弘豈及少年邱○傑（民國00
    年0 月生，真實姓名年籍均詳卷，案發當時未滿18歲）分別
    於如附表編號二、三、四、五、七「提領時間」欄所示之時
    間，提領如附表編號二、三、四、五、七「提領金額」欄所
    示款項後交予戊○○，而分別掩飾附表編號二、三、四、五、
    七所示詐欺取財罪犯罪所得之本質及去向；至附表編號六「
    告訴人」欄所示之乙○○則察覺有異報警處理後，帳戶旋遭凍
    結致林弘豈無法提領匯入之款項而未及掩飾詐欺取財罪犯罪
    所得之本質及去向而未遂。
二、案經辛○○、庚○○、丙○○、丁○○、甲○○、乙○○、己○○訴請桃園
    市政府警察局大園分局移請臺灣桃園地方檢察署檢察官偵查
    起訴及追加起訴。
　　理  由
壹、證據能力
　　按被告以外之人於審判外之言詞或書面陳述，除法律有規定
    者外，不得作為證據。惟按被告以外之人，於審判外之陳述
    ，雖不符刑事訴訟法第159 條之1 至第159 條之4 之規定，
    而經當事人於審判程序同意作為證據，法院審酌該言詞陳述
    或書面陳述作成時之情況，認為適當者亦得為證據。又當事
    人、代理人或辯護人於法院調查證據時，知有第159條第1項
    不得為證據之情形，而未於言詞辯論終結前聲明異議者，視
    為有前項之同意。刑事訴訟法第159 條之5 第1 項、第2項
    定有明文。本案所涉被告以外之人於審判外所為之陳述及所
    製作之文書，檢察官、被告戊○○均未於言詞辯論終結前聲明
    異議，爭執其證據能力，且本院審酌結果，認該證據資料製
    作時之情況，尚無違法不當及證明力明顯過低之瑕疵，以之
    作為證據應屬適當，依上開規定，認該等供述證據均具證據
    能力。又卷內之文書證據，亦無刑事訴訟法第159條之4 之
    顯有不可信之情況與不得作為證據之情形，本院審酌上開證
    據資料製作時之情況，尚無違法不當及證明力明顯過低之瑕
    疵，亦認為以之作為證據應屬適當，是依刑事訴訟法第159 
    條至第159 條之5 規定，所引用之卷證所有證據，如下揭所
    示均有證據能力，合先敘明。　　　　
貳、認定事實所憑證據及理由
一、上揭事實，業據被告於警詢、偵查、原審及本院審理中坦承
    不諱，核與證人即告訴人庚○○、丙○○、辛○○、丁○○、甲○○、
    己○○、乙○○；證人張文豪、楊東昇、林弘豈證述相符（見10
    9偵字32460號卷第21-23頁、偵字34273號卷第31-32頁、偵
    字26371號卷第21-26、119-121頁、49-51頁、偵字27524號
    卷第11-17、109-111頁、第19-23頁），並有數字科技股份
    有限公司8591網路會員資料、如附表「書證」欄所示之文書
    證據在卷可稽，足徵被告自白核與事實相符，堪以採信。
二、綜上，本件事證明確，被告犯行洵堪認定，應依法論科。
參、論罪
一、按洗錢防制法所稱洗錢，指下列行為：一、意圖掩飾或隱匿
    特定犯罪所得來源，或使他人逃避刑事追訴，而移轉或變更
    特定犯罪所得。二、掩飾或隱匿特定犯罪所得之本質、來源
    、去向、所在、所有權、處分權或其他權益者。三、收受、
    持有或使用他人之特定犯罪所得，洗錢防制法第2 條定有明
    文。復按現行洗錢防制法第14條第1 項之一般洗錢罪，祇須
    有同法第2 條各款所示行為之一，而以同法第3 條規定之特
    定犯罪作為聯結即為已足；倘行為人意圖掩飾或隱匿特定犯
    罪所得來源，而將特定犯罪所得直接消費處分，甚或交予其
    他共同正犯，或由共同正犯以虛假交易外觀掩飾不法金流移
    動，即難認單純犯罪後處分贓物之行為，應仍構成新法第2
    條第1 或2 款之洗錢行為（最高法院109 年度台上字第57號
    、第436 號判決參照）。查被告先對如附表編號二至七「告
    訴人」欄所示之人施以詐術後，致其等陷於錯誤而匯款至被
    告所指定如附表編號二至七「匯款帳戶」欄所示之帳戶後，
    再指示不知情之帳戶申辦人張文豪、劉丞皓、楊東昇、林弘
    豈及邱○傑提領各該帳戶內之款項，繼而轉交給被告（附表
    編號六部分因帳戶遭凍結故無法提領而未遂），其目的顯在
    藉此製造金流斷點，使偵查機關難以追查帳戶金流，以達掩
    飾詐欺犯罪所得之本質及去向，揆之前開判決要旨，被告所
    為均已該當洗錢防制法第14條第1 項之一般洗錢罪之構成要
    件。
二、核被告就附表編號一所為，係犯刑法第339 條之4 第1 項第
    3 款之以網際網路對公眾散布犯詐欺取財罪；就附表編號二
    三、四、五、七所為，均係犯刑法第339 條之4 第1 項第3
    款之以網際網路對公眾散布犯詐欺取財罪及洗錢防制法第14
    條第1 項之洗錢罪；就附表編號六所為，係犯刑法第339 條
    之4 第1 項第3 款之以網際網路對公眾散布犯詐欺取財罪、
    洗錢防制法第14條第2 項、第1 項之洗錢未遂罪。至被告就
    附表編號六「匯款金額」欄所示7千元部分，因未及提領，
    故尚未發生製造與前揭金額及被告加重詐欺取財犯罪之金流
    斷點，掩飾或隱匿詐欺犯罪所得本質及去向之結果，應僅構
    成洗錢防制法第14條第2 項、第1 項之一般洗錢未遂罪，公
    訴意旨認附表編號六部分成立洗錢既遂罪，容有誤會，惟刑
    事訴訟法第300 條所謂變更法條，係指罪名之變更而言，若
    僅行為態樣有正犯、從犯之分，或既遂、未遂之分，即無庸
    引用刑事訴訟法第300 條變更起訴法條（最高法院101 年度
    台上字第3805號判決意旨參照），是此部分毋庸變更起訴法
    條，附此敘明。
三、被告利用不知情之張文豪、劉丞皓、楊東昇、林弘豈及少年
    邱○傑分別提領丙○○、辛○○、丁○○、己○○、乙○○、甲○○之匯
    款，遂行其各該次洗錢之犯行，均為間接正犯。又查附表編
    號五所示之告訴人己○○雖有2 次匯款行為，惟此係該告訴人
    遭受詐騙而分次交付財物之結果，應認係同一財產法益遭受
    侵害，只成立1個以網際網路對公眾散布而犯詐欺取財罪。
    而被告於附表編號三、四「提領時間」欄所示之時間，利用
    不知情之劉丞皓、楊東昇，分別多次提領告訴人辛○○、丁○○
    匯入之款項，各行為之獨立性均極為薄弱，難以強行分開，
    依一般社會健全觀念，應就被告利用不知情之劉丞皓、楊東
    昇各對同一告訴人所匯款項之多次領款行為，均視為數個舉
    動之接續施行，各合為包括之一行為予以評價，屬接續犯，
    各應祇論以1 個一般洗錢罪。被告就附表編號二、三、四、
    五、七所為，均係以一行為同時觸犯以網際網路對公眾散布
    而犯詐欺取財罪及洗錢罪；就附表編號六所為，係以一行為
    同時觸犯以網際網路對公眾散布而犯詐欺取財罪及洗錢未遂
    罪，皆為想像競合犯，均應依刑法第55條規定，各從一重之
    以網際網路對公眾散布而犯詐欺取財罪處斷。被告所犯如附
    表編號一至七所示之7 罪間，犯意各別，行為互殊，應分論
    併罰。
四、按想像競合犯之處斷刑，本質上係「刑之合併」。其所謂從
    一重處斷，乃將想像競合犯組成之評價上數罪，合併為科刑
    一罪，其所對應之刑罰，亦合併其評價上數罪之數法定刑，
    而為一個處斷刑。易言之，想像競合犯侵害數法益者皆成立
    犯罪，論罪時必須輕、重罪併舉論述，同時宣告所犯各罪名
    ，包括各罪有無加重、減免其刑之情形，亦應說明論列，量
    刑時併衡酌輕罪部分量刑事由，評價始為充足，然後依刑法
    第55條前段規定「從一重處斷」，非謂對於其餘各罪可置而
    不論。因此，法院決定處斷刑時，雖以其中最重罪名之法定
    刑，做為裁量之準據，惟於裁量其輕重時，仍應將輕罪合併
    評價在內（最高法院108 年度台上字第4405、4408號判決意
    旨可參）。再按犯洗錢防制法第14條之一般洗錢罪、同條例
    第15條之特殊洗錢罪，在偵查或審判中自白者，減輕其刑，
    洗錢防制法第16條第2 項定有明文。查被告於審判中坦承指
    示不知情之張文豪、劉丞皓、楊東昇、林弘豈及少年邱○傑
    提領款項，並將其等所提領之款項轉交給被告（其中附表編
    號六部分因帳號遭凍結故未能提領而未遂），而掩飾詐欺犯
    罪所得本質、去向之洗錢事實，堪認被告於審判中，對於洗
    錢之犯行業已自白，合於上開減刑之規定，然經合併評價後
    ，本案既依想像競合犯從一重各依刑法之以網際網路對公眾
    散布而犯詐欺取財罪處斷，依前揭意旨，自無從再適用上開
    規定減刑，惟本院於後述量刑時仍一併衡酌此部分犯後態度
    ，附此敘明。
肆、駁回上訴之理由（原判決附表編號六、七及沒收部分）
一、原審認被告罪證明確，因此適用洗錢防制法第14條第1項、
    第2 項，刑法第11條前段、第339 條之4 第1 項第3 款、第
    55條、第51條第5 款，第38條之1 第1 項前段、第3 項，刑
    法施行法第1 條之1 第1 項，並被告不思以正當方式獲取財
    物，竟圖不勞而獲，恣意為本件詐欺取財犯行，且隱匿詐欺
    所得本質、去向，所為嚴重損害財產交易安全及社會經濟秩
    序，侵害告訴人乙○○、甲○○之財產及社會秩序，兼衡被告犯
    後坦承全部犯行，且就洗錢犯行於審理中自白，已符合相關
    自白減刑規定，然未賠償乙○○、甲○○之損失，復斟酌被告素
    行、生活狀況等一切情狀，分別量處有期徒刑1年。另就沒
    收部分以：被告所詐得如附表編號一、二、三、五、七「匯
    款金額」欄所示之金額共計新台幣（下同）4 萬7千元（計
    算式：10,000元+12,000 元+10,000 元+ 7,000 元+3,000元
    +5,000元＝47,000元），均為被告各該次詐欺犯行之犯罪所
    得，且均未發還予各該告訴人，應依刑法第38條之1 第1 項
    前段、第3 項規定宣告沒收，並於全部或一部不能沒收或不
    宜執行沒收時，追徵其價額。至附表編號四所詐得之1 萬5
    千元，為被告該次詐欺犯行之犯罪所得，惟被告已與告訴人
    丁○○達成調解，並當場給付2 萬元，此有新北市○○區○○○○○0
    00 ○○○○○00號調解筆錄在卷可憑（見110 年度調偵字第55號
    卷第25頁），故不再宣告沒收或追徵犯罪所得；另就附表編
    號六所詐得之7千元，為被告該次詐欺犯行之犯罪所得，惟
    該帳戶因遭告訴人乙○○報警後即遭凍結而未及提領，且該款
    項業經銀行返還予告訴人乙○○，業據原審查證屬實，爰依刑
    法第38條之1 第5 項規定不予宣告沒收。其認定事實、適用
    法律均無違誤，量刑及沒收亦為妥適，應予維持。
二、檢察官之上訴意旨以：本件被告利用網路對告訴人詐欺取財
    ，且利用不知情之人為其領取詐騙款，避免查緝，原審僅量
    處最低刑有期徒刑1年，量刑過低有違刑罰公平原則，自難
    認原審量刑有其妥當性，請求撤銷原判決，量處適當之刑。
    惟按刑之量定，乃法律賦予法院自由裁量之事項，倘於科刑
    時，已以行為人之責任為基礎，並斟酌刑法第57條所列各款
    事項，而未逾越法定刑度，即難謂違法（最高法院100年度
    台上字第5301號刑事判決意旨參照）;查本件被告就編號六
    犯行詐騙金額為7千元，金額非鉅，且因銀行及時凍結帳戶
    ，款項未遭提領，並已發還告訴人，對告訴人影響尚屬輕微
    ；編號七部分詐騙金額為5千元，金額亦非龐大，而本件適
    用加重詐欺罪處斷，較之一般詐欺案件業已提高法定刑，是
    原審就此部分分別量處有期徒刑1年，難認濫用自由裁量之
    權限，於法洵無違背，量刑亦無失之過輕情形；按之前揭說
    明，即不得遽指為不當或違法。檢察官之上訴意旨指摘原審
    此部分量刑過輕，為無理由，上訴應予駁回。
伍、撤銷原判決之理由（附表編號一至五部分）及量刑
一、原審認被告就附表編號一至五部分事證明確，因予論罪科刑
    ，固非無見，惟查：本件被告就附表編號一至五所詐騙金額
    不盡相同，且就編號四部分業已與告訴人和解，賠償告訴人
    2萬元業如前述，因此各告訴人所受損害亦不同，原審均量
    處本罪最低刑度有期徒刑1年，難謂妥適。檢察官上訴以：
    本件被告利用網路對告訴人詐欺取財，且利用不知情之人為
    其領取詐騙款，原審對各罪均僅量處最低刑有期徒刑1年，
    並就7件詐騙案件僅定應執行之刑為1年2月，量刑過低且有
    違刑罰公平原則，請求撤銷原判，量處適當刑度等語，本院
    認此部分上訴為有理由，應由本院將此部分撤銷改判。
二、爰以行為人之責任為基礎，審酌被告正值青壯，不思以合法
    途徑賺取錢財，竟貪圖不法利益，利用網路騙取他人金錢，
    致多數告訴人受有財損，且利用不知情之人領取詐騙款項，
    徒增查緝困難，應予非難，惟念及各告訴人受損金額為1萬
    元至1萬4900元不等，且被告坦承犯行，並已與編號四告訴
    人丁○○調解，給付2 萬元，及其智識程度、工作、家庭經濟
    生活狀況等一切情狀，分別量處如附表編號一至五項本院判
    決欄所示，並與上訴駁回部分定應執行之刑如主文第4項所
    示，以示懲儆。
據上論斷，應依刑事訴訟法第368條、第369條第1項前段、第364
條、第299條第1項前段，判決如主文。
本案經檢察官鄧瑋琪提起公訴及追加起訴，檢察官賴怡伶提起上
訴，檢察官朱婉綺到庭執行職務。
中　　華　　民　　國　　110 　年　　10　　月　　27　　日
                  刑事第八庭    審判長法　官  陳世宗
                                      法　官  吳勇毅
                                      法　官  呂寧莉
以上正本證明與原本無異。
如不服本判決，應於收受送達後20日內向本院提出上訴書狀，其
未敘述上訴之理由者並得於提起上訴後20日內向本院補提理由書
（均須按他造當事人之人數附繕本）「切勿逕送上級法院」。
                                      書記官  賴資旻
中　　華　　民　　國　　110 　年　　10　　月　　28　　日
附錄：本案論罪科刑法條全文
洗錢防制法第14條第1項、第2項
有第二條各款所列洗錢行為者，處7年以下有期徒刑，併科新臺
幣5百萬元以下罰金。
前項之未遂犯罰之。

中華民國刑法第339條之4第1項
犯第339條詐欺罪而有下列情形之一者，處1年以上7年以下有期
徒刑，得併科1百萬元以下罰金：
一、冒用政府機關或公務員名義犯之。
二、三人以上共同犯之。
三、以廣播電視、電子通訊、網際網路或其他媒體等傳播工具，
    對公眾散布而犯之。

附表：
編號 告訴人    詐騙時間、方式   匯款時間  匯款帳戶   提領時間 原判決主文 本院判決       匯款金額（新臺幣）    提領金額（新臺幣）   一 庚○○  於109 年2月13日上午10時許，在臺灣地區某不詳地點，使用電腦設備連結網際網路，以暱稱「小胖」（賣家編號423413）登入「8591寶物交易網」網路交易平台，對公眾散布刊登欲販售魔力寶貝遊戲幣之文章，致庚○○陷於錯誤，向戊○○表示欲以新臺幣1 萬元之代價購買魔力寶貝遊戲幣2 萬9,997 元。 109 年2 月13日上午10時49分許 戊○○申辦之中華郵政股份有限公司帳號00000000000000號帳戶 109 年2 月13日上午11時許 戊○○犯以網際網路對公眾散布而詐欺取財罪，處有期徒刑壹年。 戊○○犯以網際網路對公眾散布而詐欺取財罪，處有期徒刑壹年壹月。     1萬元        1萬元         書證 ①網路交易平台對話紀錄、通訊軟體LINE對話紀錄 ②網路銀行交易明細截圖 ③被告帳戶個資檢視資料 ④熱點資料案件詳細列表、ATM 監視器取款畫面影像截圖 ⑤中華郵政股份有限公司109 年3 月24日儲字第1090070445號函及函附帳戶基本資料、歷史交易清單       編號 告訴人    詐騙時間、方式   匯款時間  匯款帳戶   提領時間 原判決主文 本院判決       匯款金額（新臺幣）    提領金額（新臺幣）   二 丙○○  於109 年2 月13日晚間8 時26分許前之某時，在臺灣地區某不詳地點，使用電腦設備連結網際網路，以暱稱「小胖」（賣家編號423413）登入「8591寶物交易網」網路交易平台，對公眾散布刊登欲販售魔力寶貝虛擬道具之文章，致丙○○陷於錯誤，向戊○○表示欲以新臺幣1 萬2千元之代價購買魔力寶貝虛擬道具。 109 年2 月13日晚間8 時26分許 張文豪申辦之中華郵政股份有限公司帳號00000000000000號帳戶 109 年2 月13日晚間8 時32分許 戊○○犯以網際網路對公眾散布而詐欺取財罪，處有期徒刑壹年。 戊○○犯以網際網路對公眾散布而詐欺取財罪，處有期徒刑壹年貳月。     1萬2千元  1萬2千元    書證 ①張文豪名下郵局帳戶個資檢視資料、歷史交易清單 ②網路銀行交易明細查詢截圖照片、張文豪郵局存簿封面照片 ③通訊軟體LINE對話紀錄       編號 告訴人    詐騙時間、方式   匯款時間  匯款帳戶   提領時間 原判決主文 本院判決       匯款金額（新臺幣）    提領金額（新臺幣）   三 辛○○  於109 年2 月15日晚間8 時7 分許前之某時，在臺灣地區某不詳地點，使用電腦設備連結網際網路，以暱稱「小胖」（賣家編號423413）登入「8591寶物交易網」網路交易平台，對公眾散布刊登欲販售魔力寶貝遊戲幣之文章，致辛○○陷於錯誤，向戊○○表示欲以新臺幣1 萬元之代價購買魔力寶貝遊戲幣2 萬7千元。 109 年2 月15日晚間8 時7分許 劉丞皓申辦之中國信託商業銀行股份有限公司帳號000000000000號帳戶 109 年2 月15日晚間8 時10分許、同日晚間8 時15分許 戊○○犯以網際網路對公眾散布而詐欺取財罪，處有期徒刑壹年。 戊○○犯以網際網路對公眾散布而詐欺取財罪，處有期徒刑壹年壹月。     1萬元                  3千元、7千元    書證 ①網路交易平台對話紀錄、通訊軟體LINE對話紀錄 ②網路銀行交易明細截圖 ③劉丞皓名下中國信託銀行帳戶個資檢視資料、歷史交易明細       編號 告訴人    詐騙時間、方式   匯款時間  匯款帳戶   提領時間 原判決主文   本院判決       匯款金額（新臺幣）    提領金額（新臺幣）   四 丁○○  於109年3 月12日上午10時許，在臺灣地區某不詳地點，使用電腦設備連結網際網路，在「8591寶物交易網」網路交易平台，對公眾散布刊登欲販售魔力寶貝遊戲幣之文章，並以Facebook暱稱「YU YANG 」與丁○○詳談交易內容，致丁○○陷於錯誤，向戊○○表示欲以新臺幣1 萬5千元之代價購買魔力寶貝遊戲幣2 萬7千元。 109 年3 月12日下午1 時53分許 楊東昇臺灣中小企業銀行股份有限公司帳號00000000000 號 109 年3 月12日下午2 時24分許、同日下午2時31分許 戊○○犯以網際網路對公眾散布而詐欺取財罪，處有期徒刑壹年。 戊○○犯以網際網路對公眾散布而詐欺取財罪，處有期徒刑壹年壹月。     1萬5千元           1萬4千 元、9千元    書證 ①楊東昇臺灣企銀存摺影本、帳戶個資檢視 ②臺灣中小企業銀行新屋分行109 年5 月13日109 新屋字第044 號函及函附開戶基本資料、交易明細 ③臉書對話紀錄截圖 ④網路銀行交易明細截圖 ⑤新北市○○區○○○○○000 ○○○○○00號調解筆錄       編號 告訴人    詐騙時間、方式   匯款時間  匯款帳戶   提領時間 原判決主文 本院判決       匯款金額（新臺幣）    提領金額（新臺幣）   五 己○○  於109 年9 月18日凌晨0 時31分許前之某時，在臺灣地區某不詳地點，使用電腦設備連結網際網路，以暱稱「YU」（賣家編號0000000 ）登入「8591寶物交易網」網路交易平台，對公眾散布刊登欲販售魔力寶貝裝備之文章，致己○○陷於錯誤，向戊○○表示欲以新臺幣1 萬元之代價購買魔力寶貝裝備。 109 年9 月18日凌晨0 時31分許、同日凌晨1時4分許 林弘豈申辦之上海商業銀行股份有限公司帳號00000000000000號帳戶 109 年9 月18日凌晨5 時22分許 戊○○犯以網際網路對公眾散布而詐欺取財罪，處有期徒刑壹年。 戊○○犯以網際網路對公眾散布而詐欺取財罪，處有期徒刑壹年壹月。     7千元、3千元  1萬元          書證 ①LINE對話紀錄截圖 ②林弘豈上海商業銀行開戶資料及交易明細 ③網路銀行交易明細截圖       編號 告訴人    詐騙時間、方式   匯款時間  匯款帳戶   提領時間 原判決主文   本院判決       匯款金額（新臺幣）    提領金額（新臺幣）   六 乙○○  於109 年9 月18日上午8 時許，在臺灣地區某不詳地點，使用電腦設備連結網際網路，登入「8591寶物交易網」網路交易平台，對公眾散布刊登欲販售魔力寶貝遊戲幣之文章，並以LINE帳號「prada0826 」與乙○○詳談交易內容，致乙○○陷於錯誤，向戊○○表示欲以新臺幣7千元之代價購買魔力寶貝遊戲幣。 109 年9 月18日上午8 時29分許 林弘豈申辦之上海商業銀行股份有限公司帳號00000000000000號帳戶 因帳戶遭凍結而未提領 戊○○犯以網際網路對公眾散布而詐欺取財罪，處有期徒刑壹年。 上訴駁回     7千元           書證 ①LINE對話紀錄截圖 ②林弘豈上海商業銀行開戶資料及交易明細 ③台中綜活儲存款-薪轉明細截圖       編號 告訴人    詐騙時間、方式   匯款時間  匯款帳戶   提領時間 原判決主文   本院判決       匯款金額（新臺幣）    提領金額（新臺幣）   七 甲○○  於109 年9 月24日（起訴書誤載為109 年9 月25日）晚間10時24分許前之某時，在臺灣地區某不詳地點，使用電腦設備連結網際網路，使用暱稱「小晴晴」之帳號登入「魔力線上手遊」網路遊戲，對公眾散布刊登欲販售網路遊戲道具之文章，致甲○○陷於錯誤，向戊○○表示欲以新臺幣5,000 元之代價購買網路道具。 109 年9 月24日（起訴書誤載為109 年9月25日）晚間10時24分許 邱○傑申辦之台新商業銀行股份有限公司帳號00000000000000 號帳戶 109 年9 月25日（起訴書誤載為109 年9月25日）晚間10時29分許 戊○○犯以網際網路對公眾散布而詐欺取財罪，處有期徒刑壹年。 上訴駁回     5千元        5千元    書證 ①LINE對話紀錄截圖 ②網路銀行交易明細列印資料 ③少年邱○傑台新銀行帳戶交易明細